# 合并报表问题

提问人：shy730221me 时间：2023-06-21 14:01:33
各位老师好，求助个问题：本次审计一家集团公司（ 2022 年度年报审计），本年度合并范围新增两家公司。这两家公司为该集团公司 2022 年度以前投资设立企业（一家100%，另一家80%），但之前并未实缴。 2022 年度分别于 4 月和 11 月对两家子公司实缴注册资金。问题 1 、对于合并报表的期初数是否需要调整，把这两家公司的期初数据合并进来？问题 2 、当期期末合并时，合并实缴资金当年全年的数据还是只合并实缴资金日至年末的数据？

回答人：chenyiwei
首先要明确：以往年度仅因未实缴出资而不将这两家公司纳入合并报表范围、后续实缴出资后才纳入合并范围的做法是否合理？如果是，则因为并非通过同一控制下合并取得的子公司，故不涉及追溯调整合并报表的前期比较数据，而是仅自实缴出资日起将其纳入合并报表范围。

提问人：shy730221me 时间：2023-07-05 14:49:59
首先感谢@liuzhao 11 和@chenyiwei 二位老师的回复。已与企业确认过，新并入合并范围的这两家企业都属于同一控制下，所以根据两位老师的回复，我综合一下就是，在合并的当年即使没有实缴也应纳入合并范围。所以在2022 年才纳入合并范围的时候，合并资产负债表是要调整期初数据，合并利润表和合并现金流量表也要对前期比较报表的数据做调整，是这样么？

回答人：chenyiwei
这种可能性相对较大。